臺灣南投地方法院刑事判決
111年度簡上字第14號
上  訴  人  臺灣南投地方檢察署檢察官
被      告  吳柏陞


上列上訴人因被告犯傷害案件，不服本院南投簡易庭中華民國11
1 年3 月28日110 年度投簡字第387 號第一審刑事簡易判決（起
訴案號：110 年度調偵字第171 號），提起上訴，本院管轄之第
二審合議庭判決如下：
    主      文
上訴駁回。
    事實及理由
壹、本案經本院第二審合議庭審理結果，認第一審刑事簡易判決
    之認事用法及量刑均無不當，應予維持，除證據部分補充告
　　訴人陳宏瑩於本院第二審審理時所提出之相關醫療文書資料
　　外，餘均引用第一審刑事簡易判決書記載之犯罪事實、證據
　　及理由（如附件）。
貳、檢察官受告訴人請求，而為告訴人提起上訴，上訴意旨則略
　　以：被告吳柏陞（原名：吳俊鴻）並未理賠，原審判決量刑
　　過輕，汙陷其是竹聯幫分子，1 年多來，其並無工作，一直
　　吃中藥調理，其母親則因過度傷心，病情加重，於民國111
　　年3 月22日往生，而被告一年多來無誠意和解，還不定時到
　　其住處注意其行蹤，使其心靈受傷害，爰請求法院撤銷原審
　　所為被告僅係犯傷害罪之判決，改以重傷害罪論處被告罪刑
　　，以還其公道等語；告訴人並於本院111 年9 月21日第二審
　　審理時，出具陳述意見狀請求對被告從重量刑等語。
參、駁回上訴之理由
一、徵諸告訴人所提出之竹山秀傳醫院診斷證明書（警卷第15、
　　16頁），其遭受被告毆擊，因此所受之傷害為「左側肋骨(
　　第4 至7 根）骨折併血胸、左眼眉毛撕裂傷約3 公分、右額
　　頭撕裂傷約1 公分、腦震盪及臉部挫傷」，核其當日傷勢，
　　已難認達重傷害之程度；至於告訴人於本院第二審審理時，
　　所提出之相關醫療文書資料（本院簡上卷第49至89頁），細
　　繹其內容，亦僅屬告訴人因本案遭被告毆打，而至醫療院所
　　就上開傷勢請求醫師診療所衍生之收據、診斷證明書及接受
　　醫療照護之病歷資料，並無較當日傷勢更為嚴重，亦難憑此
　　遽認告訴人遭被告毆打所造成之傷勢已達重傷害之程度，是
　　原審判決認定被告僅係犯傷害罪，並無違誤之處，此部分上
　　訴意旨，自難認有據，應予駁回。
二、又按量刑之輕重，係屬事實審法院得依職權自由裁量之事項
　　，苟法院於量刑時，已以行為人之責任為基礎，斟酌刑法第
　　57條各款所列情狀，而未逾越法定範圍，又未濫用其職權，
　　即不得指為違法（最高法院101 年度台上字第3147號判決意
　　旨參照）。原審以被告罪證明確，因而適用刑事訴訟法第44
　　9 條第2 項、第3 項、第454 條第2 項規定，並以行為人責
　　任為基礎，審酌「被告為成年人，遇事不思理性解決，竟恣
　　意傷害他人，未尊重他人身體法益，誠有不該，復參酌被告
　　犯後坦承犯行，惟迄未能與告訴人達成調解或和解，而未賠
　　償告訴人之損害，兼衡以被告本案犯罪手段、告訴人所受傷
　　害程度及被告於警詢中自陳職業為工、家庭經濟狀況為勉持
　　」等一切情狀，於法定刑度內量處被告有期徒刑4 月，並諭
　　知易科罰金之折算標準，經核原審本於被告係犯傷害罪之事
　　實認定，並綜合參酌被告之家庭生活經濟狀況、本案犯罪手
　　段、所造成告訴人之傷勢、犯後未與告訴人和解等情，據此
　　所量處之刑度並未逾法定範圍，亦無量刑失出之裁量瑕疵，
　　自無不當，應予維持，則上訴意旨主張原審判決量刑過輕，
　　須予撤銷並量處更重之刑度等語，亦無理由，應予駁回。
三、被告經合法傳喚，無正當理由未於審判期日到庭，爰依刑事
　　訴訟法第455 條之1 第3 項準用同法第371 條之規定，不待
　　其到庭陳述，逕行判決。
據上論斷，應依刑事訴訟法第455 條之1 第1 項、第3 項、第37
1 條、第373 條、第368 條，判決如主文。
本案經檢察官張鈞翔提起公訴，檢察官吳宣憲提起上訴，檢察官
石光哲到庭執行職務。
中　　華　　民　　國　　111 　年　　9 　　月　　29　　日
　　　　　　　　　刑事第二庭  審判長法　官  陳宏瑋
　　　　　　　　　                  法  官  顏紫安
　　　　　　　　　                  法  官  陳育良
以上正本證明與原本無異。
不得上訴。
                                    書記官  林儀芳
中　　華　　民　　國　　111 　年　　9 　　月　　29　　日